【裁判字號】    92,交聲,990
【裁判日期】    920630
【裁判案由】    交管條例聲異
【裁判全文】
臺灣板橋地方法院交通事件裁定                    九十二年度交聲字第九九○號
    原處分機關  交通部公路總局台中區監理所
    異  議  人  乙○○
右列異議人即受處分人因違反道路交通管理處罰條例案件，對於交通部公路局公路局
臺中區監理所九十二年五月九日所為之處分（原處分案號：中監違字第裁六０─ＣＧ
0000000號），聲明異議，本院裁定如左：
    主  文
異議駁回。
    理  由
一、按汽車駕駛人行車速度，超過規定之最高時速，處新臺幣一千二百元以上二千四
    百元以下罰鍰。道路交通管理處罰條例第四十條第一項定有明文。次按汽車駕駛
    人違反第四十條第一項規定者，除依原條款處罰鍰外，並予記違規點數一點；道
    路交通管理處罰條例第六十三條第一項第一款亦定有明文。
二、異議意旨略以：舉發單位以開闢時即規劃限速之理由來懲戒善良人實為不合理，
    因駕駛人若皆以記憶來行駛，則路上標示無設立之必須。其他疏洪道皆有標示為
    屬實，但本人所經路段路面無任何限速標示亦為屬實，請舉發單位實地詳查，並
    請求撤銷原處分云云。
三、經查，受處分人即異議人乙○○於民國九十二年二月二十七日十一時十八分許，
    駕駛車號ＩＶ─九四二五號自用小客車，行經臺北縣五股鄉○○○路，因行車限
    速五十公里之路段，經科學儀器測照時速六十二公里，超速十二公里之違規事實
    ，有臺甲○○察局甲○○交字第ＣＧ0000000號舉發違反道路交通管理事
    件通知單影本乙紙及採證相片乙幀附卷可稽。復有九十二年四月十六日北警交字
    第○九二○○二六一五八號函在卷可稽，足證異議人於前開時地行經該處時，有
    超速之違規行為。
四、又按道路行駛車輛之速限規定，係由立法機關委諸公路主管機關、市區道路主管
    機關及警察機關，以標誌方式設限，此觀諸道路交通標誌標線號誌設置規則第一
    條、第四條規定自明。而立法機關立法授權道路主管機關得以限速標誌限制道路
    上汽車行駛之速限，立法目的在於考量各路段地形環境、道路品質、人車多寡等
    具體情況，由主管機關設限規範之，以期避免危險發生，而非由駕駛人自行判斷
    有無危險，以決定其行車速度。且道路地形及路況不同，為維行車安全設置不同
    限速標誌，異議人行駛違規路段係速限五十公里，並於全線雙向車道各入口處大
    約十公尺設置限速五十公里標誌，且亦於路面漆劃減速標線，異議人亦自承其疏
    洪路段皆有標示。異議人辯稱其從停車場駛出後，路面皆無限速標示，駕駛人皆
    以記憶來行駛，則路上標示無設立之必須云云，不足做為其脫免罰責之藉詞。
五、本件五股鄉○○道○路段皆有限速五十公里之標誌，且於路面漆劃減之標誌線，
    異議人行經上開路段，自應遵守前開標誌之規定。雖異議人係由停車場駛出而進
    入疏洪三路，但異議人理應明知此路段路段入口處有規定限速五十公里，但仍以
    時速六十二公里之速度行駛，其本身駕駛行為已有違失，反指上開道路之限速設
    計不當，實係倒因為果之置辯，自不足採。從而異議人既有上開違規事實，原處
    分機關據以援引前開規定，裁處其罰鍰一千七百元並記違規點數一點，並無不當
    。本件異議為無理由，應予駁回。
據上論斷，應依道路交通案件處理辦法第十九條，裁定如主文。
中      華      民      國    九十二    年      六      月    三十      日
                                  臺灣板橋地方法院交通法庭
                                      法  官    潘  翠  雪
右正本證明與原本無異。
如不服本裁定，得自收受裁定送達之日起五日內，向本院提起抗告狀。
                                      書記官    張  成  龍
中      華      民      國    九十二    年      六      月    三十      日


司法院資訊處製作；財團法人民間司法改革基金會備份。
